【裁判字號】    99,易,18
【裁判日期】    990331
【裁判案由】    竊盜等
【裁判全文】
臺灣基隆地方法院刑事判決                99年度易字第18號
公  訴  人  臺灣基隆地方法院檢察署檢察官
被      告  甲○○
上列被告因竊盜等案件，經檢察官提起公訴（98年度偵字第5476
號），被告為有罪陳述，本院裁定改以簡式審判程序，其判決如
下：
    主  文
甲○○意圖為自己不法所有，而侵占離本人所持有之物，處罰金
新台幣壹萬元，如易服勞役，以新台幣壹仟元折算壹日；又竊盜
，累犯，處有期徒刑肆月；又逾越門扇竊盜，累犯，處有期徒刑
柒月；又逾越門扇竊盜，累犯，處有期徒刑柒月。應執行有期徒
刑壹年貳月、罰金新台幣壹萬元，罰金如易服勞役，以新台幣壹
仟元折算壹日。
    事  實
一、甲○○因竊盜案件，經本院於民國（下同）96年6月4日以96
    年度易字第242號判處有期徒刑1年10月確定，經減刑定應執
    行有期徒刑1年4月，於97年6月28日縮短刑期假釋期滿執行
    完畢。其猶不知悔改，復意圖為自己不法之所有，分別於下
    列時、地為侵占遺失物、竊盜之行為：
(一)、甲○○於民國98年9月下旬某日，在基隆市○○區○○路22
    號1樓，見丙○○母親之皮包（內有手機、家中鑰匙，新台
    幣（下同）約2000元，證件等），置放在腳踏車置物籃內，
    忘記帶走之離本人所持有之物，竟意圖為自己不法之所有，
    予以侵占入己，並將證件日後置放在丙○○家門前。嗣於98
    年12月25日檢察官偵查訊問時，於檢察官未發覺前自首坦承
    上開事實，而查悉上情。
(二)、甲○○意圖為自己不法之所有，於98年10月14日15時許，在
    基隆市○○路74巷24號，以上開取得之鑰匙，開門進入屋內
    （無故侵入住宅部分未據起訴），竊取丙○○所有15000 元
    及丙○○母親所有人民幣1000元、鑽石手鍊1條等物，得手
    後逃逸。
(三)、甲○○意圖為自己不法之所有，於98年11月16日10時許，在
    基隆市○○路74巷24號，趁無人在家之際，因住處門鎖已更
    換，乃攀爬窗戶進入屋內，竊取丙○○所有2000元，得手後
    逃逸。
(四)、甲○○意圖為自己不法之所有，於98年11月29日13時11 分
    許，在基隆市○○路74巷24號，趁無人在家之際，因住處門
    鎖已更換，乃攀爬窗戶進入屋內，竊取丙○○所有零錢約
    200 元，得手後逃逸。嗣於同日21時許，丙○○返家，調閱
    家中監視器，始發現有人侵入屋內行竊而報警處理。
二、案經基隆市警察局第二分局報告臺灣基隆地方法院檢察署檢
    察官偵查起訴。
    理  由
壹、程序方面
一、按最重本刑為3 年以下有期徒刑、拘役或專科罰金之罪，以
    及刑法第320 條、第321 條之竊盜罪，經第二審判決者，不
    得上訴於第三審法院，刑事訴訟法第376 條第1 款、第2 款
    定有明文。又除簡式審判程序、簡易程序及第376 條第1 款
    、第2款所列之罪之案件外，第一審應行合議審判，刑事訴
    訟法第284條之1亦有明文。茲查本案被告係犯刑法第320條
    第1項竊盜罪、第321條第1項第2款加重竊盜及同法第337條
    侵占罪，依上開規定得行獨任審判，合先敘明。
二、本件被告甲○○所犯者非為死刑、無期徒刑、最輕本刑為3
    年以上有期徒刑之罪或高等法院管轄第一審案件，其於準備
    程序進行中，先就被訴事實為有罪之陳述，經告知其簡式審
    判程序之旨，並聽取公訴人、被告之意見後，本院業已依刑
    事訴訟法第273條之1第1項之規定，裁定以簡式審判程序進
    行本案之審理。
貳、實體認定
一、上揭事實，業據被告於檢察官偵查及本院準備程序及審理時
    均坦承不諱，核與告訴人丙○○於警詢、檢察官偵查所指述
    情節相符，並有監視器翻拍照片三幀在卷足資佐證（見98年
    度偵字第5476號卷第21-22頁），足認被告上開自白與事實
    相符，堪可採信。綜上所陳，本案事證明確，被告犯行堪可
    認定，應依法論科。
二、核被告所為，就事實一(一)部分係犯刑法第337條侵占離本人
    所持有之物罪；就事實一(二)部分係犯刑法第320條第1項竊盜
    罪；就事實一(三)、(四)部分，均係犯刑法第321條第1項第2款
    之加重竊盜罪。其所犯上開4罪，犯意各別，行為互殊，應
    分論併罰。
    被告前曾受如事實欄所載有期徒刑之執行，此有臺灣高等法
    院被告前案紀錄表附卷可考，其於有期徒刑之執行完畢後，
    5年以內故意再犯本件有期徒刑以上之罪，為累犯，事實一
    (二)至(四)犯行，應依刑法第47條第1項加重其刑。事實一(一)部
    分，被告對於未發覺犯罪，自首而接受裁判，爰依刑法第62
    條減輕其刑。
三、審酌被告前有多次竊盜前科，竟不知悔改再行觸法，併其犯
    罪動機、犯罪手法、犯罪目的、犯罪所得財物價值、對居家
    安全危害以及犯後坦承之態度等一切情狀，分別量處如主文
    所示之刑，有期徒刑部分併依刑法第51條第5款定其應執行
    之刑，罰金部分，並諭知易服勞役折算標準。
四、據上論斷，應依刑事訴訟法第284條之1、第273條之1第1項
    、第299條第1項前段，刑法第337條、第320條第1項、第321
    條第1項第2款、第62條、第51條第5款、第47條第1項、第42
    條第3項，判決如主文。
本案經檢察官乙○○到庭執行職務。
中    華    民    國    99    年    3     月    31    日
                  刑事第二庭法  官  陳伯厚
以上正本證明與原本無異。
如不服本判決應於收受送達後10日內向本院提出上訴書狀，並應
敘述具體理由；其未敘述上訴理由者，應於上訴期間屆滿後20日
內向本院補提理由書(均須按他造當事人之人數附繕本)「切勿逕
送上級法院」。
中    華    民    國    99    年    4     月    3     日
                            書記官  王惠萍
附錄論罪法條：
中華民國刑法第337條
（侵占遺失物罪）
意圖為自己或第三人不法之所有，而侵占遺失物、漂流物或其他
離本人所持有之物者，處 5 百元以下罰金。
中華民國刑法第320條
（普通竊盜罪、竊佔罪）
意圖為自己或第三人不法之所有，而竊取他人之動產者，為竊盜
罪，處5  年以下有期徒刑、拘役或 5 百元以下罰金。
意圖為自己或第三人不法之利益，而竊佔他人之不動產者，依前
項之規定處斷。
前二項之未遂犯罰之。
中華民國刑法第321條
（加重竊盜罪）
犯竊盜罪而有左列情形之一者，處 6 月以上、 5 年以下有期徒
刑：
一、於夜間侵入住宅或有人居住之建築物、船艦或隱匿其內而犯
    之者。
二、毀越門扇、牆垣或其他安全設備而犯之者。
三、攜帶兇器而犯之者。
四、結夥三人以上而犯之者。
五、乘火災、水災或其他災害之際而犯之者。
六、在車站或埠頭而犯之者。
前項之未遂犯罰之。

司法院資訊處製作；財團法人民間司法改革基金會備份。
